# 主业不多,但下属子公司众多

提问人：sdongco 时间：2012-10-24 21:18:11
IPO不是有 主业突出 的要求吗 为什么又会允许没什么主业的主体上市呢

回答人：chenyiwei
“主业突出”更多地是对合并报表层面的要求。投资公司也可上市，关键要确保对下面子公司的控制力，以及子公司具备向投资公司分红的能力。参考去年保代培训资料。